【裁判字號】    99,消債更,16
【裁判日期】    990319
【裁判案由】    聲請更生程序
【裁判全文】
臺灣彰化地方法院民事裁定            99年度消債更字第16號
聲  請  人
即  債務人  甲○○
代  理  人  何崇民 律師
上列當事人因消費者債務清理事件聲請更生，本院裁定如下：
    主  文
聲請人即債務人甲○○自中華民國九十九年三月二十二日下午四
時起開始更生程序。
命司法事務官進行本件更生程序。
    理  由
一、按債務人不能清償債務或有不能清償之虞者，得依本條例所
    定更生程序，清理其債務；債務人無擔保或無優先權之債務
    總額未逾1,200萬元者，於法院裁定開始清算程序或宣告破
    產前，得向法院聲請更生；法院開始更生程序之裁定，應載
    明其年、月、日、時，並即時發生效力。又法院裁定開始更
    生或清算程序後，得命司法事務官進行更生或清算程序，必
    要時得選任律師、會計師或其他適當之自然人或法人一人為
    監督人或管理人，消費者債務清理條例第3條、第42條第1項
    、第45條第1項、第16條第1項分別定有明文。
二、本件聲請人聲請意旨略以：聲請人前因故積欠無擔保債務1,
    020,721元，致財產及收入不足以清償債務，前曾於民國97
    年11月間，依照中華民國銀行公會會員辦理消費金融案件無
    擔保債務協商機制向最大債權銀行乙○○○○○○○○○行
    股份有限公司（簡稱匯豐銀行）申請債務協商，匯豐銀行提
    供132期、5%、月付9846元之償債方案，惟聲請人嗣於98年2
    月遭原工作單位鼎諦國際有限公司違法資遣而失業，故當時
    已無還款能力，致協商不成立，現聲請人於摩朵服飾店任職
    每月收入17,500元，每月生活之必要支出為12,360元，每月
    僅5000元之餘額可供清償，是以聲請人實有不能清償債務之
    虞，且其無擔保或無優先權之債務總額未逾12,000,000元，
    復未經法院裁定開始清算程序或宣告破產，故為此聲請更生
    等語。經查：債務人所主張之上開事實，業據提出債權人清
    冊、前置協商不成立通知書、財產收入狀況書、生活必要支
    出清單、在職證明、離職證明、綜合所得稅各類所得資料清
    單、財產歸屬資料清單、存摺、戶籍謄本為證，並供本院調
    閱債務人全國財產稅總歸戶財產查詢清單、勞保電子閘門資
    料查詢清單查核無誤。此外，本件又查無債務人有消債例所
    定駁回更生聲請之事由存在，則債務人聲請更生，應屬有據
    ，爰依上開規定裁定如主文及命司法事務官進行本件更生程
    序。
中    華    民    國    99    年    3     月    19    日
              民事第一庭    法      官  黃倩玲
上為正本係照原本作成
本件不得抗告
本裁定已於99年3月22日16時公告。
中    華    民    國    99    年    3     月    19    日
                            書  記  官  黃幼華

司法院資訊處製作；財團法人民間司法改革基金會備份。
